臺灣高雄地方法院刑事判決　　　　　　　九十三年度訴字第一八八一號
　　公　訴　人　臺灣高雄地方法院檢察署檢察官
　　被　　　告　甲○○
右列被告因違反毒品危害防制條例案件，經檢察官提起公訴（九十三年度毒偵字第一
九四一號、第二二四一號），本院依簡式審判程序審理判決如左：
    主  文
甲○○連續施用第一級毒品，處有期徒刑玖月。
    事  實
一、甲○○曾於民國八十九年間因施用毒品案件，經裁定送觀察、勒戒（本院八十九
    年度毒聲字第八四七八號）後，認有繼續施用毒品之傾向，再經裁定送強制戒治
    （本院八十九年度毒聲字第九五七九號），俟戒治屆滿三月，其成效評定為合格
    ，經裁定停止戒治並宣告所餘戒治期間付保護管束（本院九十年度毒聲字第五一
    ○六號），嗣於九十一年十一月二十四日保護管束期滿視為強制戒治期滿執行完
    放畢釋放．並經臺灣高雄地方法院檢察署檢察官於九十年十二月二十日，以九十
年度戒毒偵字第一三七七號為不起訴處分確定。再於九十一年間因施用毒品案件
    ，經法院裁定送強制戒治（九十一年度毒聲字第二六○一號），並就該施用毒品
    之犯行，經法院判處有期徒刑八月確定（本院九十一年度訴字第一四五四號，現
    正執行中，不構成累犯）。詎其於前受強制戒治期滿執行完畢釋放後五年內，猶
    不知悔改，復基於連續施用第一級毒品海洛因之概括犯意，先於九十三年二月二
    十六日十六時三十分許往前回溯二十四小時內之某時許，在某不詳地點，以將第
    一級毒品海洛因粉末摻水後注射血管之方式，施用第一級毒品海洛因一次。嗣經
    警於九十三年二月二十六日十六時三十分許，在高雄縣路竹鄉○○村○○路五八
    七巷內查獲。再於九十三年三月十六日七時三十分許往前回溯二十四小時內之某
    時許，在某不詳地點，以將第一級毒品海洛因粉末摻水後注射血管之方式，施用
    第一級毒品海洛因一次。嗣經警於九十三年三月十六日七時三十分許，在高雄縣
    路竹鄉○○路巷子內查獲，並採尿送驗始知上情。
二、案經高雄縣政府警察局湖內分局報告臺灣高雄地方法院檢察署檢察官偵查起訴。
    理  由
一、本案被告所犯違反毒品危害防制條例第十條第一項之施用第一級毒品罪，其法定
    刑為死刑、無期徒刑、最輕本刑為三年以上有期徒刑以外之罪，於準備程序進行
    中，被告就被訴事實為有罪之陳述，經受命法官告知簡式審判程序之要旨及經被
    告同意適用簡式審判程序後，本院合議庭裁定本案由受命法官獨任進行簡式審判
    程序審理在卷，合先敘明。
二、訊據被告甲○○對右揭連續施用第一級毒品海洛因之犯罪事實供認不諱，而被告
    於右揭時、地分別遭警查獲時所採尿液送驗結果，確均呈嗎啡陽性反應之事實，
    分別有高雄縣政府衛生局九三煙檢字第三四三號煙毒尿液檢驗成績書、高雄醫學
    大學附設中和紀念醫院報告編號９３０５－７號濫用藥物尿液檢驗報告（詳九十
    三年度偵字第一九四一號偵卷內第七頁、第二十六頁）、高雄縣政府衛生局九三
    煙檢字第四七七號煙毒尿液檢驗成績書各一紙附卷可稽（詳九十三年度毒偵字第
    二二四一號偵卷內第七頁），足認被告之自白核與事實相符。又被告曾因施用毒
    品案件，經裁定送觀察、勒戒（本院八十九年度毒聲字第八四七八號）後，認有
    繼續施用毒品之傾向，再經裁定送強制戒治（本院八十九年度毒聲字第九五七九
    號），俟戒治屆滿三月，其成效評定為合格，經裁定停止戒治並宣告所餘戒治期
    間付保護管束（本院九十年度毒聲字第五一○六號），嗣於九十一年十一月二十
    四日保護管束期滿視為強制戒治期滿執行完畢釋放．並經臺灣高雄地方法院檢察
    署檢察官於九十年十二月二十日，以九十年度戒毒偵字第一三七七號為不起訴處
    分確定。再於九十一年間因施用毒品案件，經法院裁定送強制戒治（九十一年度
    毒聲字第二六○一號），並就該施用毒品之犯行，經法院判處有期徒刑八月確定
    （本院九十一年度訴字第一四五四號）。詎其於前受強制戒治期滿執行完畢釋放
    後五年內，猶不知悔改，再犯本案施用毒品之行為，為五年內再犯毒品危害防制
    條例第十條第一項之施用毒品罪行，亦有臺灣高等法院被告全國前案紀錄表一份
    附卷足憑。事證明確，被告右揭連續施用第一級毒品海洛因之犯罪事實洵堪認定
    ，應予依法論科。
三、查海洛因係毒品危害防制條例第二條第二項第一款所定之第一級毒品，不得非法
    持有、施用，被告竟持以施用，故核被告甲○○之所為，係犯毒品危害防制條例
    第十條第一項之施用第一級毒品罪。被告施用第一級毒品海洛因前，同時持有第
    一級毒品海洛因，其持有之低度行為，已為施用之高度行為所吸收，不另論以持
    有第一級毒品罪。又被告就前開施用第一級毒品海洛因之二次犯行間，係時間緊
    接，手法相同，觸犯構成要件同一之罪名，顯係基於概括之犯意反覆而為之，為
    連續犯，應依刑法第五十六條之規定，論以連續施用第一級毒品一罪，並依法加
    重其刑。茲審酌被告前曾因施用毒品案件，經裁定送觀察、勒戒（本院八十九年
    度毒聲字第八四七八號）後，認有繼續施用毒品之傾向，再經裁定送強制戒治（
    本院八十九年度毒聲字第九五七九號），俟戒治屆滿三月，其成效評定為合格，
    經裁定停止戒治並宣告所餘戒治期間付保護管束（本院九十年度毒聲字第五一○
    六號），嗣於九十一年十一月二十四日保護管束期滿視為強制戒治期滿執行完畢
    釋放．並經臺灣高雄地方法院檢察署檢察官於九十年十二月二十日，以九十年度
    戒毒偵字第一三七七號為不起訴處分確定。再於九十一年間因施用毒品案件，經
    法院裁定送強制戒治（九十一年度毒聲字第二六○一號），並就該施用毒品之犯
    行，經法院判處有期徒刑八月確定（本院九十一年度訴字第一四五四號）。詎其
    於前受強制戒治期滿執行完畢釋放後五年內，猶不知悔改再犯本案施用毒品之相
    同罪行，顯見意志不堅，並對施用毒品之行為不知悛悔，惟其犯罪係戕害自身，
    尚未害及他人，及犯後已坦承犯行，態度尚佳等一切情狀，爰酌情量處如主文所
    示之刑，以示儆懲。
據上論斷，應依刑事訴訟法第二百七十三條之一第一項、第二百八十四條之一、第二
百九十九條第一項前段，毒品危害防制條例第三十五條第一項第三款、第十條第一項
，刑法第十一條、第五十六條，判決如主文。
本案經檢察官乙○○到庭執行職務。
中      華      民      國      九十三      年      八    月    十七    日
                                    臺灣高雄地方法院刑事第六庭
                                      法  官  柯  盛  益
右正本證明與原本無異。
如不服本判決，應於判決送達後十日內，向本院提出上訴狀。
                                      書記官  陳  昱  良
中      華      民      國      九十三      年      八    月    十七    日
附錄本案判決論罪科刑法條全文
毒品危害防制條例第十條：
施用第一級毒品者，處六月以上五年以下有期徒刑。
